臺灣臺南地方法院民事裁定
111年度司繼字第3534號
聲  請  人  臺鹽綠能股份有限公司


法定代理人  吳容輝  
關  係  人  許芳瑞律師
上列聲請人聲請對被繼承人選任遺產管理人及公示催告事件，本
院裁
定如下：
    主  文
選任許芳瑞律師（律師證書字號：74台檢證字第0562號）為被繼
承人陳素末（女、民國00年00月00日生、身分證統一編號：Z000
000000號、民國107年10月5日殁，死亡前最後住所：臺南市○○區
○○里○○街00號）之遺產管理人。
准對被繼承人陳素末之大陸地區以外之繼承人為承認繼承之公示
催告。被繼承人之大陸地區以外之繼承人，應自本公示催告裁定
揭示之日起壹年貳月內承認繼承。上述期限屆滿，無繼承人承認
繼承時，被繼承人之遺產，於清償債權並交付遺贈物後，如有剩
餘即歸屬國庫。
聲請程序費用由被繼承人陳素末之遺產負擔。
    理  由
一、按先順序繼承人均拋棄其繼承權時，由次順序之繼承人繼承
    ，其次順序繼承人有無不明或第四順序之繼承人均拋棄其繼
    承權者，準用關於無人承認繼承之規定。次按繼承開始時，
    繼承人之有無不明，而無親屬會議或親屬會議未於1個月內
    選定遺產管理人者，利害關係人得聲請法院選任遺產管理人
    ，並由法院依公示催告程序，定6個月以上之期限，公告繼
    承人，命其於期限內承認繼承，此觀民法第1176條第6項、
    第1177條、第1178條規定自明。
二、本件聲請意旨略以：被繼承人陳素末（下稱被繼承人）為臺
    南市○○區○○○○段0○0地號、頂山子段96之7、96之8、97之8、
    97之16、97之17、97之18、97之19及97之20地號土地之共有
    人，而聲請人前於民國（下同）110年7月19日與土地之其他
    共有人依民法第820條第1項之規定，簽訂租賃契約書。惟因
    被繼承人已於107年10月5日死亡，有無繼承人不明，復無親
    屬會議選定遺產管理人；聲請人為前開土地之承租人，負有
    給付權利金與租金義務，若聲請人持續未依約給付權利金與
    租金，將使被繼承人應受領之租金持續未受償，則聲請人處
    於違約狀況，具有利害關係，爰依法聲請選任被繼承人之遺
    產管理人，並聲請承認繼承之公示催告程序等語。
三、經查，聲請人之主張，業據提出租賃契約書、繼承系統表、
    除戶謄本、戶籍謄本等為證，則被繼承人之法定繼承人均先
    於其死亡，且被繼承人之親屬會議未依民法第1177條規定選
    定遺產管理人，聲請人以利害關係人之地位聲請選任被繼承
    人之遺產管理人，應予准許。
四、復查，遺產管理人之選任係屬法院之職權，其職務涉及公益
    性，除應注意遺產處置之公平性外，尚須慮及其適切性，即
    應兼顧被選任人對遺產、遺債之瞭解程度、處理遺產事務之
    能力與利害關係等綜合判斷之。本院審酌許芳瑞律師不僅具
    專業法律知識及能力，且有法律事務之執行經驗，又與聲請
    人及被繼承人間均無親屬或利害關係，由其擔任本件遺產管
    理人，當能秉持專業倫理與客觀公正態度，善盡管理保存及
    清算遺產之責，是認由其擔任被繼承人之遺產管理人，應屬
    妥適，並限期命繼承人為承認繼承之公示催告，爰裁定如主
    文。
五、依家事事件法第127條第4項之規定，裁定如主文。
中　　華　　民　　國　　111 　年　　11　　月　　29　　日
                家事法庭      司法事務官  吳玲媛
以上正本係照原本作成。。
如對本裁定抗告，須於裁定送達後10日之不變期間內，向本院提
出抗告狀，並繳納抗告費新臺幣1,000元。
中　　華　　民　　國　　111 　年　　11　　月　　29　　日
                              書  記  官  但育緗